【裁判字號】    97,訴緝,25
【裁判日期】    971205
【裁判案由】    偽造文書等
【裁判全文】
臺灣宜蘭地方法院刑事判決              97年度訴緝字第25號
公  訴  人  臺灣宜蘭地方法院檢察署檢察官
被      告  甲○○
上列被告因偽造文書等案件，檢察官提起公訴（95年度偵字第
1785號），被告於本院準備程序中就被訴事實為有罪之陳述，經
告以簡式審判程序之旨，並聽取當事人意見後，經本院合議庭裁
定由受命法官獨任行簡式審判程序，復經檢察官聲請改依協商程
序而為判決，本院判決如下：
    主  文
甲○○連續犯行使偽造私文書罪，處有期徒刑玖月，緩刑貳年。
如附件附表編號1、2、3、4、5、6、7、8、9、10、11、12、13
、16、17、21、22、23、24、25、27、28之簽帳單商店收執聯上
偽造之「乙○○」署押均沒收。
    事實及理由
一、犯罪事實如附件起訴書所載（詳附件），並補充附件起訴書
    第四至五行遠東商業銀行卡號更正為「0000000000000000」
    、起訴書第1頁犯罪事實（一）倒數第3行「四萬元」之後增
    加「實際撥款三萬四千元」、倒數第1行「提領」之後增加
    「三萬四千元」。
二、證據：
  （一）被告甲○○於警詢、偵查及本院審理中之自白。
  （二）證人乙○○於警詢、偵查及本院審理中之證詞。
  （三）附表所示遠東國際商業銀行、花旗銀行、匯豐銀行、安
        泰商業銀行信用卡消費明細表及萬泰商業銀行、中華國
        際商業銀行現金卡消費明細表、被告偽簽之遠東國際商
        業銀行信用卡簽帳單影本各乙份及乙○○之合作金庫銀
        行活期存款存摺影本3紙。
  （四）本院和解筆錄1份。
三、本件經檢察官與被告於審判外達成協商之合意且被告已認罪
    ，其合意內容為：被告願受科刑範圍為有期徒刑九月，緩刑
    二年之宣告及簽帳單上偽造之「乙○○」署押沒收。經查，
    上開協商合意並無刑事訴訟法第四百五十五條之四第一項所
    列情形之一，檢察官聲請改依協商程序而為判決，本院爰不
    經言詞辯論，於協商合意範圍內為協商判決。又被告係於中
    華民國九十六年罪犯減刑條例施行前之96年7月3日遭通緝，
    未於96年12月31日以前自動歸案接受偵查，而至97年11月16
    日始為警緝獲到案，依中華民國九十六年罪犯減刑條例第五
    條之規定，不得減刑，附此敘明。
四、應適用之法條：刑事訴訟法第二百七十三條之一第一項、第
    四百五十五條之四第二項、第四百五十五條之八、第四百五
    十四條、第四百五十五條，刑法第二條第一項前段、第二十
    八條、第三百二十條第一項、第二百十六條、第二百十條、
    第三百三十九條第一項、第三百三十九條之二第一項、第二
    百十九條、第七十四條第一項第一款，95年7月1日修正前刑
    法第五十六條、第五十五條後段，刑法施行法第一條之一。
五、協商判決除有刑事訴訟法第四百五十五條之四第一項第一款
    「於本訊問程序終結前，被告撤銷協商合意或檢察官撤回協
    商聲請者」；第二款「被告協商之意思非出於自由意志者」
    ；第四款「被告所犯之罪非第四百五十五條之二第一項所定
    得以協商判決者」；第六款「被告有其他較重之裁判上一罪
    之犯罪事實者」；第七款「法院認應諭知免刑或免訴、不受
    理者」情形之一，及違反同條第二項「法院應於協商合意範
    圍內為判決；法院為協商判決所科之刑，以宣告緩刑或二年
    以下有期徒刑、拘役或罰金為限」之規定者外，不得上訴。
六、本判決如有前述得上訴之情形而不服本件判決，得自收受判
    決送達之日起十日內，向本院提出上訴書狀（應附繕本，並
    應敘述具體理由），上訴於第二審法院。
本案經檢察官黃正綱到庭執行職務。
中    華    民    國    97    年    12    月    5     日
                  刑事第三庭  法  官  林惠玲
以上正本證明與原本無異。
如不服本判決應於收受判決後10日內向本院提出上訴書狀，並應
敘述具體理由；其未敘述上述理由者，應於上訴期間屆滿後20日
內向本院補提理由書(均須按他造當事人之人數附繕本)「切勿逕
送上級法院」。
                              書記官  陳淑宜
中    華    民    國    97    年    12    月    8     日
附錄本案論罪科刑法條：
中華民國刑法第320條（普通竊盜罪、竊佔罪）
意圖為自己或第三人不法之所有，而竊取他人之動產者，為竊盜
罪，處五年以下有期徒刑、拘役或五百元（已提高為新臺幣一萬
五千元）以下罰金。
意圖為自己或第三人不法之利益，而竊佔他人之不動產者，依前
項之規定處斷。
前二項之未遂犯罰之。
中華民國刑法第二百十六條（行使偽造變造或登載不實之文書罪
）
行使第二百十條至第二百十五條之文書者，依偽造、變造文書或
登載不實事項或使登載不實事項之規定處斷。
中華民國刑法第二百十條（偽造變造私文書罪）
偽造、變造私文書，足以生損害於公眾或他人者，處五年以下有
期徒刑。
中華民國刑法第三百三十九條（普通詐欺罪）
意圖為自己或第三人不法之所有，以詐術使人將本人或第三人之
物交付者，處五年以下有期徒刑、拘役或科或併科一千元（已提
高為新臺幣三萬元）以下罰金。
以前項方法得財產上不法之利益或使第三人得之者，亦同。
前二項之未遂犯罰之。
中華民國刑法第三百三十九條之二
（違法由自動付款設備取得他人之物之處罰）
意圖為自己或第三人不法之所有，以不正方法由自動付款設備取
得他人之物者，處三年以下有期徒刑、拘役或一萬元 (即新臺幣
三萬元)以下罰金。
以前項方法得財產上不法之利益或使第三人得之者，亦同。
中華民國刑法施行法第一條之一
中華民國九十四年一月七日刑法修正施行後，刑法分則編所定罰
金之貨幣單位為新臺幣。
九十四年一月七日刑法修正時，刑法分則編未修正之條文定有罰
金者，自九十四年一月七日刑法修正施行後，就其所定數額提高
為三十倍。但七十二年六月二十六日至九十四年一月七日新增或
修正之條文，就其所定數額提高為三倍。


司法院資訊處製作；財團法人民間司法改革基金會備份。
